【裁判字號】    99,審訴,1456
【裁判日期】    990924
【裁判案由】    第三人異議之訴
【裁判全文】
臺灣高雄地方法院民事裁定            99年度審訴字第1456號
聲  請  人  光順營造有限公司
即  原  告
法定代理人  乙○○
訴訟代理人  陳魁元律師
相  對  人  豐和工程有限公司
即  被  告
法定代理人  甲○○
上列當事人間聲請停止執行事件，本院裁定如下：
    主    文
聲請人供擔保新臺幣伍拾捌萬元後，本院九十九年度司執字第七
四七一一號執行事件所為之強制執行程序，於本院九十九年度審
訴字第一四五六號第三人異議之訴事件判決確定前，應暫予停止
。
    理    由
一、按有回復原狀之聲請，或提起再審或異議之訴，或對於和解
    為繼續審判之請求，或提起宣告調解無效之訴，撤銷調解之
    訴，或對於許可強制執行之裁定提起抗告時，法院因必要情
    形或依聲請定相當並確實擔保，得為停止強制執行之裁定，
    強制執行法第18條第2 項定有明文。又按法院依強制執行法
    第18條第2 項定擔保金額，而為准許停止強制執行之裁定者
    ，該項擔保係備供債權人因停止執行所受損害之賠償，其數
    額應依標的物停止執行後，債權人未能即時受償或利用該標
    的所受之損害額，或因另供擔保強制執行所受之損害額定之
    ，非以標的物之價值或其債權額為依據（最高法院86年度台
    抗字第442 號裁判意旨參照）。
二、經查：
  (一)聲請人前向本院提起第三人異議之訴（99年度審訴字第1456
    號），並據此聲請裁定停止本院99年度司執字第74711 號強
    制執行事件，經本院於民國99年7 月27日以99年度審聲字第
    67號裁定准許聲請人供擔保後停止上開執行程序，本院於99
    年8 月5 日以99年度審訴字第1456號民事判決以上開執行程
    序業已終結為由駁回原告（即聲請人）之訴，並於同日裁定
    撤銷前開停止執行之裁定，嗣聲請人於法定期間內提起上訴
    ，並於99年9 月24日繳納上訴裁判費，而已合法提起上訴，
    聲請人並再度具狀聲請停止本院99年度司執字第74711 號強
    制執行程序，而本院99年度審訴字第1456號民事判決雖已就
    本案為終局判決，然聲請人既已就該案合法提起上訴，在本
    院尚未將該案卷證送交二審前，（廣義）訴訟繫屬自尚未消
    滅，本院仍得審理聲請人所聲請裁定停止執行事件，合先敘
    明。
  (二)本件聲請人以其已向本院提起第三人異議之訴為理由，聲請
    裁定停止本院99年度司執字第74711 號取回機器設備強制執
    行程序，而本院99年度司執字第74711 號強制執行程序是否
    已終結，依聲請人所提出本院執行處99年8 月26日雄院高99
    司執祿字第74711 號執行命令所載，司法事務官於99年6 月
    28日進行第一次執行時，似並未諭知「解除債務人占有，將
    執行標的物交與債務人」等語，則上開執行程序是否已終結
    即尚有疑義，本院認為聲請人聲請裁定停止執行為有理由，
    應予准許。又相對人聲請強制執行之債權額為新臺幣（下同
    ）5,800,000 元，其所聲請強制執行之標的為聲請人向第三
    人恭鼎工程有限公司所購買100 噸雙孔懸臂工作車及施工設
    備，本件強制執行程序如予以停止，將導致相對人不能即時
    由強制執行所得金額受償可能受有損害，故本院認本件停止
    執行擔保金之酌定，應以相對人執行債權額5,800,000 元不
    能即時受償所受之利息損害等為考量，再參酌本件第三人異
    議之訴依其爭執之難易程度，其訴訟期間應可評估約2 年，
    爰酌定本件擔保金額為580,000 元。至聲請人請求直接以其
    前依本院99年度審聲字第67號裁定所提存之99年度存字第18
    45號提存金為本件之擔保，惟該提存金可否直接逕轉為本案
    提存金辦理提存，此為提存所之權責，非本件裁定所可審究
    ，附此敘明。
三、依強制執行法第18條第2項，裁定如主文。
中    華    民    國    99    年    9     月    24    日
                          臺灣高雄地方法院民事第二庭
                                   法  官  郭宜芳
上為正本係照原本作成。
如不服本裁定應於送達後10日內向本院提出抗告狀，並繳納裁判
費新台幣1,000元。
中    華    民    國    99    年    9     月    24    日
                                   書記官  邱慧柔

司法院資訊處製作；財團法人民間司法改革基金會備份。
